臺灣新竹地方法院刑事判決
111年度易字第119號
公  訴  人  臺灣新竹地方檢察署檢察官
被      告  曾佩榕


上列被告因業務侵占案件，經檢察官提起公訴（110年度調偵字
第435號），被告於本院準備程序中，就被訴事實為有罪之陳述
，經法官告知簡式審判程序意旨，並聽取公訴人、被告之意見後
，經合議庭裁定由受命法官獨任行簡式程序審理，並判決如下：
    主  文
曾佩榕犯業務侵占罪，處有期徒刑陸月，如易科罰金，以新臺幣
壹仟元折算壹日。未扣案之犯罪所得新臺幣壹萬貳仟捌佰捌拾伍
元沒收，於全部或一部不能沒收或不宜執行沒收時，追徵其價額
。
    事  實
一、曾佩榕於民國109年8月11日起至109年12月7日止，擔任陳嘉
    宏所經營、位於新竹縣○○鄉○○○路00○0號之品泓五金行之櫃
    臺人員，負責收款、貨品補充等業務，為從事業務之人，竟
    意圖為自己不法之所有，基於業務侵占之單一犯意，接續於
    附表所示時間，利用收款之機會，以易持有為所有之方式，
    擅自將所收如附表所示金額之貨款予以侵占入己。
二、案經陳嘉宏訴由新竹縣政府警察局竹東分局報告臺灣新竹地
    方檢察署檢察官偵查起訴。
    理  由
壹、程序方面：　　　　　　　
　　本案被告曾佩榕所犯係死刑、無期徒刑、最輕本刑為3年以
    上有期徒刑以外之罪，其於準備程序中就被訴事實為有罪之
    陳述，經法官告知簡式審判程式之旨，並聽取公訴人、被告
    之意見後，本院依刑事訴訟法第273條之1第1項之規定，裁
    定進行簡式審判程序。是本案之證據調查方式及證據能力之
    有無，依刑事訴訟法第273條之2及第159條第2項之規定，不
    受同法第159條第1項、第161條之2、第161條之3、第163條
    之1及第164條至第170條規定之限制，合先敘明。
貳、實體方面：　
一、認定犯罪事實所憑之證據及認定之理由：
　㈠上開犯罪事實，業據被告曾佩榕於警詢、偵查、本院準備程
    序及審理時均坦承不諱（偵字第11251號卷第10至19、20至2
    3、111至112頁、本院卷第32至33、39頁），核與證人即告
    訴人陳嘉宏於警詢時及偵查中之證述（偵字第11251號卷第2
    4至29、30至32、112頁）相符，並有銷貨報表6份（偵字第1
    1251號卷第37至42頁）、報表影本1份（偵字第11251號卷第
    45至65頁）、薪資袋（結帳紀錄）影本13份（偵字第11251
    號卷第66至70頁）及監視器錄影紀錄擷取照片108張（偵字
    第11251號卷第73至99頁）附卷可憑，足認被告上開任意性
    自白，核與事實相符，均堪予採信。
　㈡本案事證明確，被告上開犯行，洵堪認定，自應依法予以論
    罪科刑。
二、論罪科刑：
　㈠核被告所為，係犯刑法第336條第2項之業務侵占罪。
　㈡被告就附表各編號同一被害人遭侵占之款項，各次侵占款項
    之行為，均係基於單一行為決意，侵害同一被害人之法益，
    各行為之獨立性極為薄弱，依一般社會健全觀念，在時間差
    距上，難以強行分開，在刑法評價上，以視為數個舉動之接
    續施行，合為包括之一行為予以評價，較為合理，應論以接
    續犯，僅論以一業務侵占罪。
　㈢爰以行為人之責任為基礎，審酌被告為圖一己之私利，利用
    職務之便，侵占其業務上所持有之款項，造成告訴人陳嘉宏
    之財產損失，所為實不足取；惟念被告坦承犯行之犯後態度
    ，兼衡被告迄今尚未賠償告訴人之損失等情，並考量被告之
    犯罪動機、目的及所造成之損害程度，暨其自述專科畢業之
    教育程度，目前職業為電器行擔任行政人員，未婚、無小孩
    ，與父母同住，家庭經濟狀況一般（本院卷第39頁）等一切
    情狀，量處如主文所示之刑，並諭知易科罰金之折算標準。
三、沒收部分：
　  按犯罪所得，屬於犯罪行為人者，沒收之；前二項之沒收，
    於全部或一部不能沒收或不宜執行沒收時，追徵其價額，刑
    法第38條之1第1項前段、第3項定有明文。查被告業務侵占
    如附表各編號所示款項總計共新臺幣（下同）12,885元，為
    被告之犯罪所得，雖未扣案，然未實際合法發還予被害人，
    爰依刑法第38條之1第1項、第3項規定宣告沒收，於全部或
    一部不能沒收或不宜執行沒收時，追徵其價額。
據上論斷，應依刑事訴訟法第273條之1第1項、第299條第1項前
段，判決如主文。
本案經檢察官廖啟村提起公訴，檢察官林李嘉到庭執行職務。
中　　華　　民　　國　　111 　年　　4 　　月　　21　　日
                  刑事第三庭    法　官   王靜慧 
以上正本證明與原本無異。　　　　　　　　　　　　　　　　
如不服本判決應於收受本判決後20日內向本院提出上訴書狀，上
訴書狀應敘述具體理由。上訴書狀未敘述上訴理由者，應於上訴
期間屆滿後20日內補提理由書狀於本院(均須按他造當事人之人
數附繕本 )「切勿逕送上級法院」。　
中　　華　　民　　國　　111 　年　　5 　　月　　2 　　日
                                書記官   陳怡君
附錄本案論罪科刑法條：
中華民國刑法第336條第2項
對於業務上所持有之物，犯前條第1項之罪者，處6月以上5年以
下有期徒刑，得併科9萬元以下罰金。
附  表：
編號 時間（民國） 金額（新臺幣） 備                 註 1 109年11月24日 5,124元 （起訴書誤載為3,520元，經公訴人當庭更正） 應收帳款16,290元，僅繳回10,730元，再扣除400元餐費、36元郵費。 2 109年11月26日 1,800元 應收帳款10,107元，僅繳回8,063元，再扣除200元餐費、郵資44元。 3 109年11月27日 1,112元 應收帳款10,442元，僅繳回9,330元。 4 109年11月30日  985元 應收帳款3,071元，僅繳回2,086元。 5 109年12月2日 3,549元 應收帳款7,412元，僅繳回3,863元。 6 109年12月3日 315元 應收帳款27,005元，僅繳回26,690元。